臺灣雲林地方法院刑事裁定　　　　　　　100年度聲字第295號
聲　請　人
即　被　告　王健銘
選任辯護人　王英傑律師
上列聲請人即被告違反毒品危害防制條例案件（100 年度訴字第
101 號），聲請解除禁止接見，本院裁定如下：
    主  文
聲請駁回。
    理  由
一、聲請意旨略以：被告已於100 年3 月3 日、3 月24日準備程
    序中坦承販賣海洛因給柳文勇、陳儀龍、鍾文舜之犯罪事實
    （即起訴書犯罪事實一(一)至(四)），並表示願意供出上手供檢
    察官追查希冀獲得減刑之機會，足認被告有悔悟之意，應無
    勾串或影響證人之虞。至起訴書犯罪事實一(五)至(八)部分，綜
    觀全案卷證資料，僅有李珮瑄、徐家豐之片面指訴，尚無其
    他足以令人確信其陳述為真實之補強證據。縱令李珮瑄、徐
    家豐將來在審判中受詰陳述與警偵一致，或經傳喚為證人而
    具結陳述，仍屬對向共犯不利己之自白陳述範疇，究非自白
    以外之其他必要證據，自不足作為證明其所自白犯罪事實之
    補強證據，綜此，被告目前應無勾串或影響證人之虞，爰聲
    請解除禁止接見云云。
二、按「管束羈押之被告，應以維持羈押之目的及押所之秩序所
    必要都為限。」「被告得自備飲食及日用必需物品，並與外
    人接見、通信、受授書籍及其他物件。但押所得監視或檢閱
    之。」「法院認被告為前項之接見、通信及受授物件有足致
    其脫逃或湮滅、偽造、變造證據或勾串共犯或證人之虞者，
    得依檢察官之聲請或依職權命禁止或扣押之。但檢察官或押
    所遇有急迫情形時，得先為必要之處分，並應即時陳報法院
    核准。」「依前項所為之禁止或扣押，其對象、範圍及期間
    等，偵查中由檢察官；審判中由審判長或受命法官指定並指
    揮看守所為之。但不得限制被告正當防禦之權利。」刑事訴
    訟法第105 條第1 至第4 項分別定有明文。
三、經查：
(一)、被告於移審時，經受命法官訊問後，被告否認起訴書所載之
    全部犯行，並辯稱：與鐘文舜、李珮瑄、徐家豐3 人是合資
    購買，其中一次是無償轉讓予李珮瑄，且否認販賣給柳文勇
    跟陳儀龍云云，惟檢察官起訴的犯罪事實，有卷內之證人柳
    文勇、陳儀龍、鐘文舜、李珮瑄、徐家豐於警詢或偵查中之
    供述、並有通訊監察譯文在卷可佐，以及搜索扣押筆錄、搜
    扣押物品目錄表及現場照片為憑，足認被告涉犯販賣第一級
    毒品罪嫌重大，且被告所述合資情節，與上開證人證述不一
    ，顯有勾串證人之虞，另其所涉犯毒品危害防制條例第4 條
    第1 項之販賣第一級毒品罪，所犯均為5 年以上有期徒刑之
    重罪，且被告有8 次販賣第一級毒品之犯行，可預見將來判
    刑刑度非輕，有相當理由認為被告有逃亡之虞，認為有羈押
    之原因，且非予以羈押顯難進行審判、執行，而有羈押之必
    要，依刑事訴訟法第101 條第1 項第2 、3 款之規定，自民
    國100 年1 月28日起羈押3 月，並禁止接見、通信在案，合
    先敘明。
(二)、被告雖於準備程序時坦認部分犯行，惟本院審酌被告否認販
    賣予李珮瑄、徐家豐部分，已據檢察官聲請傳喚證人李珮瑄
    、徐家豐到庭接受交互詰問，有本院100 年3 月24日準備程
    序筆錄在卷可稽，復參諸被告就有無販賣毒品予李珮瑄、徐
    家豐部分，先於偵查中否認其情，復於移審時改稱為合資、
    轉讓，至本院準備程序中又改稱與該2 人於起訴書所載之時
    間沒有見過面亦無通話等情觀之，被告一再反覆翻異其詞，
    且該部分與證人李珮瑄、徐家豐所述情節均屬有異，堪認被
    告仍有勾串證人之虞。是原羈押之原因、禁止接見通信之理
    由均繼續存在，不宜解除禁止接見通信，聲請人前開聲請理
    由，為無理由，應予以駁回。
四、依刑事訴訟法第220 條，裁定如主文。
中    華    民    國   100    年    3     月    30    日
                  刑事第二庭    審判長法  官  陳定國
                                      法  官  文昌
                                      法  官  周欣怡
以上正本證明與原本無異。
如不服本裁定，應於裁定送達後5 日內向本院提出抗告狀（須附
繕本）。
                                      書記官  林惠鳳
中    華    民    國   100    年    3     月    30    日